# 求助chenyiwei老师关于处置子公司在合并报表中的处理

提问人：jo 的大头 时间：2015-03-17 22:08:08
chenyiwei老师，你好。 A集团公司将100%控股的子公司B按 1000 万元的价格卖给关联方C（同一控制下），A公司取得C的时候支付的对价即是 1000 万，且长期按成本法核算。故在单体报表中，分录为借：银行存款 1000 万；贷长期股权投资 1000 万。 没有产生损益。 但是，由于B公司近几年亏损，净资产为 500 万，那个出售价的价差 500 万在合并报表的口径中应该体现在投资收益是吗？还是资本公积，还是其他调整因素？

回答人：chenyiwei
该出售价格 1000 万是否代表了子公司B股权的公允价值？如果是，在A集团的合并报表层面可将 1000 － 500 ＝ 500 确认为投资收益。
如果交易价格高于标的股权公允价值的，则差额按权益性交易原则计入资本公积，但公允价值与被处置股权对应的帐面净资产之间的差额仍可确认为投资收益。